# 请教陈老师及各位专业人士

提问人：lsh2918 时间：2016-07-27 17:10:03
陈老师，各位专家好： 我司于 2000 年收款税务部门退回的一笔再投资退税款，但由于当时各种客观因素，导致该笔退税款无法汇还外方股东，后来外方股东也决定放弃该笔再投资退税款，因此，我司将该笔退税款长期挂账在“其他应付款”科目。现我司计划将该笔退税款进行核销处理，请问该如何处理？是否可以计入资本公积？需要什么手续？谢谢大家。

回答人：chenyiwei
该款项的核销是是股东放弃债权导致，应要求外方股东出具放弃该笔款项的声明交付给你公司，你公司据此作出转入资本公积的账务处理。

提问人：lsh2918 时间：2016-07-27 20:34:36
另请教陈老师，对于这笔无法退还的退税款，计入资本公积是否合适？是否应计入营业外收入更合适？谢谢指教。

回答人：chenyiwei
因为外方股东放弃该笔债权是基于其作为股东的特定身份，所以按权益性交易处理较妥当。